# 印花税可以计入资产成本吗

提问人：xhx196339XHX 时间：2022-11-30 10:19:14
目前在审计国网电力公司回购资产，发生的印花税可以计入资产成本，这种做法正确吗，有相关政策规定吗

回答人：chenyiwei
不清楚具体情况。这里的“回购”是新取得一项资产，还是融资性的售后回购？
如果是新取得一项原先不拥有、不控制的资产，则签订资产购买合同相关的印花税可以计入资产成本。
如果是融资性的售后回购，则该印花税属于融资成本，不计入资产价值。